臺灣彰化地方法院交通事件裁定　　　 100年度交聲字第1243號
原處分機關　交通部公路總局臺中區監理所彰化監理站
異　議　人
即受處分人　陳文元
上列異議人即受處分人因違反道路交通管理處罰條例案件，對於
交通部公路總局臺中區監理所彰化監理站民國100年9月19日所為
之處分（原處分：彰監四字第裁64-I00000000號），聲明異議，
本院裁定如下：
    主  文
異議駁回。
    理  由
一、原處分意旨略以：異議人即受處分人陳文元於民國100年9月
    17日凌晨0 時30分許，駕駛車牌號碼PL-5402 號自小貨車，
    行經彰化縣二林鎮○○路13.5公里處，因拒絕接受酒精濃度
    測試之檢定，為警掣單舉發，原處分機關遂依道路交通管理
    處罰條例第35條第4 項、第67條第2 項、第68條第1 項規定
    ，裁處異議人罰鍰新臺幣（下同）60,000元，並吊銷駕駛執
    照，3 年內不得重新考領等語。
二、異議意旨略以：異議人因誤信朋友錯誤資訊，拒絕接受酒精
    濃度測試而遭吊銷駕駛執照，惟異議人全家均賴伊工作維生
    ，若遭吊銷駕駛執照，將使一家生計頓入困境，希能只吊銷
    小客車駕駛執照，保留大卡車駕照，爰依法聲明異議云云。
三、按汽車駕駛人拒絕接受酒精濃度測試之檢定者，處60,000元
    罰鍰，並當場移置保管該汽車及吊銷該駕駛執照，道路交通
    管理處罰條例第35條第4 項規定甚詳。又汽車駕駛人，曾依
    道路交通管理處罰條例第35條第4 項前段規定吊銷駕駛執照
    者，3 年內不得考領駕駛執照；汽車駕駛人，因違反本條例
    及道路交通安全規則之規定，受吊銷駕駛執照處分時，吊銷
    其持有各級車類之駕駛執照，道路交通管理處罰條例第67條
    第2 項前段、第68條分別定有明文。
四、經查：
（一）本件異議人於前揭時、地，駕駛車牌號碼PL-5402 號自小
      貨車，經警攔停要求接受酒精濃度測試後，拒不配合，為
      警當場以異議人「拒絕接受酒精濃度測試之檢定」而掣單
      舉發，原處分機關認異議人確有拒絕接受酒精濃度測試之
      檢定之違規行為，遂依道路交通管理處罰條例第35條第4
      項、第67條第2 項前段等規定，裁處異議人罰鍰60,000元
      ，吊銷駕駛執照，3 年內不得考領駕駛執照等情，為異議
      人所不爭執，且有彰化縣警察局彰警交字第I00000000 號
      舉發違反道路交通管理事件通知單、交通部公路總局臺中
      區監理所彰化監理站彰監四字第裁64-I 00000000 號違反
      道路交通管理事件裁決書各1 紙附卷可憑，是異議人有本
      件拒絕接受酒精濃度測試之檢定之違規事實，堪以認定。
（二）異議人雖以前開情詞置辯。惟按95年3 月1 日修正施行之
      道路交通管理處罰條例第68條規定：「汽車駕駛人，因違
      反本條例及道路交通安全規則之規定，受吊銷駕駛執照處
      分時，『吊銷其持有各級車類之駕駛執照』」，此乃法律
      特別規定違規人受吊銷駕駛執照處分時之法律效果。又在
      民主法治國家，立法者代表全國人民制定相關法律，其基
      於維護社會安全等重大考量，並已就酒後駕車所造成之社
      會危害，及欲逃避責任拒絕酒測者之情節、惡性較為重大
      ，與處罰對於人民所加之限制及影響等加以衡酌，對拒絕
      酒測者，制定處以吊銷駕駛執照等法律規定，自發生其拘
      束力，而為人民所應遵守；況異議人酒後駕車之行為確有
      危害交通安全，其進而拒絕酒測之行為，使執勤員警因無
      法判別駕駛人是否酒醉駕車，並依情形採取維護交通安全
      之必要舉措，使酒醉駕車者仍然繼續帶著酒意，駕駛汽車
      ，在道路上恣意奔馳，危害其他駕駛人以及行人的身體生
      命安全，確實有嚴重危害社會秩序之虞；復政府機關及大
      眾傳播媒體，對於酒後勿駕車，拒絕酒測加重處罰等事項
      ，不斷三令五申，酒後禁止駕車已成為一般人通常之認知
      ，異議人對於其行為違反之情節及可能造成之嚴重後果，
      均應可得而知。從而，異議人明知不得酒後駕車，仍於上
      揭時、地酒後駕駛上開自小貨車，且無正當理由拒絕執勤
      員警之檢測，欲逃避違規責任，事證已明確，原處分機關
      依法尚無裁量權限予以限縮，是異議人上開所辯，於法不
      符，自非可採。
（三）綜上所述，異議人於上揭時、地，駕駛前開自小貨車確有
      「拒絕接受酒精濃度測試檢定」之違規事實，原處分機關
      依道路交通管理處罰條例第35條第4 項、第67條第2 項之
      規定，裁處異議人罰鍰60,000元，並吊銷異議人之各級駕
      駛執照，3 年內不得考領，核無違誤。異議人以上開情詞
      ，提起本件聲明異議，為無理由，應予駁回。
五、據上論斷，應依道路交通案件處理辦法第18條，裁定如主文
    。
中    華    民    國   100    年    10    月    27    日
                        交通法庭  法  官  簡佩珺
以上正本證明與原本無異。
 如不服本裁定，應於裁定送達後五日內向本院提出抗告狀(須附
 抗告狀繕本 )。
中    華    民    國   100    年    10    月    27    日
                                  書記官  王惠嬌